【裁判字號】    98,交抗,1448
【裁判日期】    980715
【裁判案由】    違反道路交通管理處罰條例
【裁判全文】
臺灣高等法院交通事件裁定            98年度交抗字第1448號
抗  告  人
即受處分人  甲○○
上列抗告人因違反道路交通管理處罰條例案件，不服臺灣臺北地
方法院，中華民國98年5 月18日所為裁定（98年度交聲字第1630
號），提起抗告，本院裁定如下：
    主  文
抗告駁回。
    理  由
一、原處分機關（臺北市交通事件裁決所）處分意旨略以：抗告
    人即受處分人甲○○於民國97年12月21日上午7 時10分許，
    駕駛車牌號碼061-DJ號營業小客車，由東向西行駛於臺北市
    ○○○路一段161 巷，途經該巷與臺北市○○路○段31巷之
    交岔路口時，適有案外人高書婷駕駛車牌號碼1901-EG 號自
    用小客車，沿臺北市○○路○段31巷由北向南行駛而來，行
    駛於支線道之受處分人未讓行駛幹線道之由高書婷所駕上開
    小客車先行，二車因而發生擦撞，經臺北市政府警察局大安
    分局警員掣單舉發，依道路交通管理處罰條例第四十五條第
    九款規定，裁處受處分人罰鍰新臺幣（下同）600 元，並依
    同條例第六十三條第一項第一款規定記違規點數1點。
二、原裁定意旨略以：受處分人於前揭時、地駕駛上開營業小客
    車，有支線道車不讓幹線道車先行而爭道行駛之違規行為明
    確，原處分機關所為上開裁罰並無不當，裁定駁回受處分人
    之異議等語。
三、抗告意旨略稱：臺北市○○○路○段161 巷（東向西）係單
    行道，臺北市○○路○段31巷（北向南）係雙向道，依據道
    路交通安全規則，駕車行駛於臺北市○○路○段31巷之高書
    婷，應靠右行駛，惟依繪製之交通事故現場圖可推知高書婷
    已行駛至對向車道，屬逆向行駛，此時幹道車並無優先路權
    ，則伊自無支線道車不讓幹道車先行之違規，又依前現場圖
    顯示之測量距離等現場跡證，亦可推知高書婷行經該處有超
    速或未減速，是其顯有應注意能注意而不注意之過失，原審
    竟未詳加審究，法院為人民權利保障最後一道防線，祈判公
    平云云。
四、經查：
  (一)抗告人於上揭時地，因駕駛上開營業小客車有支線道車不讓
    幹線道車先行而爭道行駛之違規事實，為警製單舉發後，經
    原處分機關以抗告人違反道路交通管理處罰條例第四十五條
    第九款規定，裁處抗告人罰鍰600 元，並依同條例第六十三
    條第一項第一款規定記違規點數1 點等情，有卷附臺北市政
    府警察局98年1月4日北市警交字第AEX189568 舉發違反道路
    交通管理事件通知單、臺北市交通事件裁決所98年4月1日北
    市裁罰字第裁22-AEX189568號違反道路交通管理事件裁決書
    、臺北市政府警察局大安分局交通分隊98年5月6日北市警安
    分交字第09831524100 號函、臺北市政府警察局大安分局交
    通分隊Ａ３類道路交通事故調查報告表、道路交通事故現場
    圖、現場及車損照片、道路交通事故補充資料表等件附卷可
    稽。
  (二)抗告人對於其與案外人高書婷所駕之上開二車發生擦撞事實
    並不爭執，惟辯以：高書婷已行駛至對向車道，屬逆向行駛
    ，此時幹道車並無優先路權，則伊自無支道車不讓幹道車先
    行之違規，又依前現場圖顯示之測量距離等現場跡證，亦可
    推知高書婷行經該處有超速或未減速，是其顯有應注意能注
    意而不注意之過失云云。然觀諸現場照片，臺北市○○○路
    ○段161 巷係屬單行道，臺北市○○路○段31巷為雙向道，
    於臺北市○○○路○段161 巷巷口處設有八角形「停車再開
    」標誌，而該停車再開標誌，係用以告示車輛駕駛人必須停
    車觀察，認為安全時，方得再開，設於安全停車視距不足之
    交岔道路次要道路口，道路交通標誌標線號誌設置規則第五
    十八條第一項規定甚明，是臺北市○○○路○段161 巷相對
    於臺北市○○路○段31巷，係屬支線道，至為明顯。本件若
    駕車行駛於支線道之抗告人，駛至上開巷口時，能依交通標
    誌指示，於停車確認臺北市○○路○段31巷南北向並無來車
    後，再行通過上開巷口，則本件道路交通事故即不至於發生
    ，是原處分認抗告人有支線道車未讓幹道車先行之違規行為
    事證明確，原處分機關裁處罰鍰600元，並計違規點數1點，
    核無違誤。抗告人雖辯稱如上述，然前揭交通法規已明確界
    定道路之優先使用權為行駛於幹線道之高書婷，毋論依現場
    照片之顯示情形與現場圖之繪示，高書婷行駛之臺北市○○
    路○段31巷，巷道寬度10.7公尺，兩側均停放有車輛，再依
    抗告人之車輛發生車禍後停放之位置觀之，尚難認高書婷有
    未靠右行駛抑或明顯有超速或未減速，而有應注意能注意而
    不注意之過失違規行為。又縱令屬實，亦僅係其應負交通違
    規或與有過失之問題，殊無解免抗告人上開因違規行為所應
    處之行政處罰。抗告人猶執前詞指摘原裁定為不當，為無理
    由，應予駁回。
五、據上論結，應依道路交通案件處理辦法第二十六條，刑事訴
    訟法第四百十二條，裁定如主文。
中    華    民    國    98    年    7     月    15    日
                  交通法庭審判長法  官  蘇隆惠
                                法  官  曾家貽
                                法  官  楊力進
以上正本證明與原本無異。
不得再抗告。
                                書記官  楊麗娟
中    華    民    國    98    年    7     月    16    日


司法院資訊處製作；財團法人民間司法改革基金會備份。
